【裁判字號】    98,竹簡聲,161
【裁判日期】    980915
【裁判案由】    停止強制執行
【裁判全文】
臺灣新竹地方法院民事裁定           98年度竹簡聲字第161號
聲  請  人  甲○○
                        號9樓.
相  對  人  臺灣金聯資產管理股份有限公司
法定代理人  乙○○
上列當事人間聲請停止強制執行事件，本院裁定如下：
    主  文
聲請人供擔保新臺幣壹拾壹萬柒仟捌佰拾貳元後，本院九十八
年度司執字第九四０九號執行事件關於附表所示執行標的之強制
執行程序，於本院九十八年度竹簡調字第二二三號第三人異議之
訴事件全案終結確定前應暫予停止。
    理  由
一、本件聲請意旨略以：（一）相對人主張受讓合作金庫商業銀
    行股份有限公司對聲請人母親陳秋米之債權，因聲請人為陳
    秋米之繼承人，乃向鈞院民事執行處聲請強制執行聲請人之
    財產，鈞院民事執行處以98年度司執字第9409號清償借款強
    制執行事件受理，於民國98年5月12日以新院98司執舜字第9
    409號函，扣押聲請人對第三人新竹西門郵局之存款債權新
    臺幣（下同）28,499元，並於98年8月18日以新院雲98司執
    舜字第9409號函，諭命新竹市地政事務所將聲請人所有坐落
    新竹市○○段第152地號、面積174平方公尺、地目：建、權
    利範圍萬分之875之土地，及其上同段第1017建號建物，即
    門牌號碼新竹市○○路29之1號9樓，權利範圍全部乙間之房
    屋，辦理查封登記在案。（二）聲請人之繼承事實係發生在
    95年5月16日，即98年5月22日民法增訂繼承編第1之3條第4
    項規定之前，聲請人於母親陳秋米死亡前並未與陳秋米同財
    共居，且陳秋米死亡時並未留下任何財產，因此聲請人並未
    繼承取得陳秋米之任何財產。又聲請人遇人不淑，雖然未婚
    ，惟生下一子，聲請人必須獨立扶養，且必需照顧年邁及身
    體不佳之母親，經濟壓力頗重，如應由聲請人清償繼承債務
    ，顯已嚴重影響聲請人之生存權及人格發展，且失公平，聲
    請人自得援引民法繼承編施行法第1之3條第4項規定，主張
    就母親之債務，僅負以所得遺產為限之物的有限責任，然因
    聲請人並未繼承母親任何遺產，故聲請人無需就母親之債務
    負清償責任。（三）聲請人對第三人新竹西門郵局之存款債
    權，及新竹市○○路29之1號9樓房地，均為聲請人之固有財
    產，而非繼承遺產，聲請人自有排除強制執行之權利，聲請
    人已依強制執行法第15條規定，向鈞院提起第三人異議之訴
    ，請求撤銷98年度司執字第9409號清償借款強制執行事件對
    聲請人所實施之上開強制執行程序。茲因聲請人無須對相對
    人負清償責任，已如前述，倘上開強制執行程序續行執行，
    將致聲請人之財產遭受無法回復之損害，故聲請人願供擔保
    ，請求在前開第三人異議之訴判決確定前，停止本件強制執
    行之程序。（四）本件相對人聲請強制執行之債權金額為
    673,323元，則聲請人聲請停止上開強制執行程序，所應供
    擔保之金額，依首揭說明，僅應為相對人因無法強制執行以
    滿足其債權期間所生之利息損失。懇請鈞院斟酌上開異議之
    訴判決確定所需耗費之訴訟時間應不會超過2年，請求以此
    酌定聲請人所應提供之擔保金額，為此願供擔保，請求停止
    強制執行等語。
二、按有回復原狀之聲請，或提起再審或異議之訴，或對於和解
    為繼續審判之請求，或提起宣告調解無效之訴、撤銷調解之
    訴，或對於許可強制執行之裁定提起抗告時，法院因必要情
    形或依聲請定相當並確實之擔保，得為停止強制執行之裁定
    ，強制執行法第18條第2項定有明文。
三、經查，聲請人對本院98年度司執字第9409號執行事件，已提
    起第三人異議之訴，現由本院以98年度竹簡調字第223號案
    件審理在案等情，業據本院調閱該等民事執行卷宗、民事卷
    宗核閱無訛，故聲請人聲請在第三人異議之訴判決確定前，
    停止上開強制執行程序，揆諸首揭規定，為有理由，應予准
    許。
四、擔保金額之核定：
（一）按法院依強制執行法第18條第2項定擔保金額而准許停止
      強制執行之裁定者，該項擔保係預備供債權人因停止執行
      所受損害之賠償，其數額應依標的物停止執行後，債權人
      未能即時受償或利用該標的物所受之損害額，或其因另供
      擔保強制執行所受之損害額定之，非以標的物之價值或其
      債權額為依據，此有最高法院86年度臺抗字第442號裁判
      意旨可資參照。
（二）查本院98年度司執字第9409號強制執行事件，相對人聲請
      強制執行之債權額為673,323元，執行標的包含聲請人所
      指為其所有新竹西門郵局之存款28,499元，及坐落新竹市
      ○○段第152地號、面積174平方公尺、地目：建、權利範
      圍萬分之875之土地，及其上同段第1017建號建物，即門
      牌號碼新竹市○○路29之1號9樓之不動產，此業經本院核
      閱上述執行事件卷宗查明屬實。上開不動產之價格雖尚未
      經鑑定，然依新竹市○○段第152地號土地及新竹市○○
      路29之1號9樓建物謄本之記載，該建物連同基地已設定最
      高限額抵押權5,040,000元予日盛國際商業銀行，有土地
      建物謄本附於執行卷內可稽，加計聲請人主張為其所有之
      新竹西門郵局存款28,499元，本件執行標的物之價值應已
      逾相對人聲請執行之債權額673,323元，故聲請人所提第
      三人異議之訴排除強制執行之利益即訴訟標的價額應核定
      為673,323元（最高法院91年度第5次民事庭會議決議參照
      ），應適用普通訴訟程序，惟其訴訟標的價額未逾1,500,
      000元，為不得上訴第三審之事件。聲請人聲請停止上開
      強制執行程序，所應供擔保之金額，依首揭說明，應為相
      對人因無法強制執行以滿足其債權期間所生之利息損失，
      即應以前開債權本息總額按法定利率，計算至前揭異議之
      訴確定終結時之金額為適當。本院審酌相對人上開執行名
      義之債權額、因未能即時依強制執行程序受償之損害額及
      聲請人所提起之第三人異議之訴案情之繁簡程度，並參考
      各級法院辦案期限實施要點規定，第一、二審程序審判案
      件之期限分別為1年4個月、2年，加上裁判送達、上訴、
      分案等期間，判決確定所需耗費之訴訟時間等情，預估聲
      請人提起執行異議之訴獲准停止執行因而致相對人之執行
      延滯期間為3年6月，再以相對人本得執行之債權本息總額
      為673,323元，按法定利率年息5％計算，本件相對人因聲
      請人提起債務人異議之訴，因而停止執行致相對人債權人
      未能即時受償之損害額約為117,832元（計算式：執行債
      權額673,323元×利率5％×3.5年=117,832元），爰准許
      聲請人供擔保金117,832元後，在本院98年度竹簡調字第
      223號全案終結確定前，就其主張所有如附表所示之不動
      產及存款部分停止執行程序。
五、爰依強制執行法第18條第2項，裁定如主文。
中    華    民    國    98    年     9    月    15    日
                  民事第一庭    法  官  吳靜怡
以上正本係照原本作成。
如對本裁定抗告，須於裁定送達後10日內向本院提出抗告狀。
中    華    民    國    98    年     9    月    15    日
                                書記官  馮玉玲


司法院資訊處製作；財團法人民間司法改革基金會備份。
